臺灣高等法院刑事判決　　　　　　　　93年度上訴字第3203號
上　訴　人
即　被　告　乙○○
上列上訴人因妨害自由等案件，不服臺灣桃園地方法院91年度訴
字第1124號，中華民國93年8 月13日第一審判決（起訴案號：臺
灣桃園地方法院檢察署91年度偵字第4579號），提起上訴，本院
判決如下：
    主  文
原判決撤銷。
乙○○共同私行拘禁，累犯，處有期徒刑玖月。
    事  實
一、乙○○（原名陳文義）曾於民國89年間因傷害案件，經臺灣
    板橋地方法院於89年7月3日以89年度易字第1478號判決判處
    有期徒刑4月確定，並於89年7月27日易科罰金執行完畢。詎
    仍不知警惕，復為下列行為：
  (一)乙○○於90年7、8月間某日，受黃邱麗玉之委託，向甲○○
    、丙○○催討因合會所積欠之債務，而於90年8 月20日與有
    犯意聯絡之黃邱麗玉（未據起訴），在桃園縣中壢市○○街
    80巷2弄1號黃邱麗玉親友住處 (黃邱麗玉之女黃慈容
    處），與甲○○、丙○○及陪同到場之房屋仲介公司經理劉
    振龍處理債務清償事宜，因甲○○、丙○○未依約於當日償
    還新臺幣（下同）20萬元，乙○○及黃邱麗玉乃認甲○○、
    丙○○2 人無還款誠意，嗣乙○○在黃邱麗玉授意下，於同
    日11時許，邀集姓名年籍不詳之成年男子8、9人到場，共同
    基於妨害自由及傷害之犯意聯絡，先將該屋之大門關上，禁
    止甲○○、丙○○離去，以此方式私行拘禁甲○○、丙○○
    於該處所內，而剝奪其2人之行動自由，再徒手毆打甲○○1
    人，致甲○○受有右上腹壓痛、左腹瘀青2公分乘2公分及3
    公分乘2公分 (原判決誤載為2公分乘2公分)、左胸壓痛、右
    眼眶瘀紅3公分乘1公分、左面頰瘀紅7公分乘1公分等之傷害
    ，丙○○見狀乃央求由其外出借貸，乙○○雖予應允，然僅
    同意丙○○1 人於同日11時許赴基隆親友處借款，嗣丙○○
    因告貸未獲，於同日16時許返回上址，繼遭乙○○等人接續
    強行拘禁於該處所。迄同日22時許，乙○○始將甲○○、丙○○2人釋回。
  (二)乙○○因不滿甲○○、丙○○遲未還款，獨自承同前傷害之
    概括犯意，夥同與其有傷害犯意聯絡之另一姓名年籍均不詳
    之成年男子，由乙○○於同年10月15日晚間先以電話約甲○○、丙○○至同縣平鎮市○○路之「優加利加油站」見面，
    迨甲○○、丙○○駕乘機車赴約，於是日21時40分許（起訴
    書誤載為上午9 時許）途經平鎮市東勢里23鄰東勢30之21號
    龍傳家社區前之老漁翁釣漁池旁時，乙○○即駕駛車號Ｚ二
    ─6681號箱型車阻其去路，並由該不詳姓名成年男子下車，
    持木棍連續毆打甲○○、丙○○2 人，致甲○○受有左上背
    部8公分乘以12公分乘6公分、左肩10公分乘10公分、左手臂
    6公分乘6公分、左肘3公分乘3公分、右上臂6公分乘6公分等
    多處鈍挫傷；丙○○亦因此受有左手肘2公分乘2公分、左下
    肢6公分乘6公分、右手肘2公分乘2公分、右肩10公分乘8 公
    分、左肩8公分乘5公分等多處鈍挫傷，該男子將甲○○、丙○○毆傷後，隨即跳上由乙○○所駕駛之上開箱型車駛離逃
    逸。
二、案經被害人甲○○、丙○○訴由桃園縣警察局平鎮分局移請
    臺灣桃園地方法院檢察署檢察官偵查起訴。
    理  由
壹、有罪部分：
一、訊據上訴人即被告乙○○矢口否認有何妨害自由或傷害之犯
    行，辯稱：其於90年8 月20日及同年10月15日，未曾與甲○○、丙○○見面，亦未受黃邱麗玉之委託，向甲○○、丙○○催討債務，甲○○、丙○○欠人很多錢，本案的事情並非
    其所為，證人均係偽證云云。
二、經查：
  (一)被告於90年8月20日之傷害及妨害自由犯行部分：
  (1)右揭事實，迭據證人即被害人甲○○、丙○○於偵訊及原審
    法院調查時指證明確 (見偵查卷第33頁、原審卷(一)第60頁)
    ，且有行政院衛生署桃園醫院出具之傷害診斷證明書一紙(
    見偵查卷第11頁)及甲○○受傷照片一張在卷足憑。
  (2)證人即房屋仲介公司經理劉振龍於91年7 月19日偵查中即證
    稱：其受證人甲○○、丙○○委託賣屋以清償債務，甲○○
    、丙○○二人請其至債權人家中說明，其於90年8 月20日至
    桃園縣中壢市○○街80巷2弄1號時，被告等人已在現場，當
    時甲○○坐被告旁邊，被告有用其手肘打甲○○，且被告一
    動手，與被告一同前往的8、9人，就圍上去打甲○○，但未
    打丙○○，打完後，被告要丙○○去拿錢出來，在未還錢之
    前，不讓甲○○離開，丙○○就打電話到處聯絡人借錢，好
    像有聽到有一住在基隆之親戚願意借，所以丙○○就搭白牌
    計程車去基隆，其約停留15至20分鐘就離開現場，其離開前
    ，甲○○仍遭被告等人留置在現場等語 (見偵查卷第49頁、
    第50頁)；嗣並於原審法院91年11月9日調查時到庭結稱：其
    於90年8 月20日陪同甲○○、丙○○至中壢市○○街洽商東
    勢里房屋買賣事宜，希望債權人能多給一些時間，到達時被
    告與屋主（即黃邱麗玉）已在現場，其主要目的就是爭取時
    間，但屋主並未同意，並表示該債權已委託被告處理．．．
    有看到被告以手肘去撞甲○○等語 (見原審卷(一)第61頁、第
    62 頁)，核與證人甲○○、丙○○指訴之情節相符，應堪採
    信。嗣證人劉振龍雖於原審法院91年12月9日調查時改稱：
    其離開時，被告等人尚在洽談債務，證人甲○○、丙○○是
    否遭限制自由，是其離開後之事，其不知情云云，然此不僅
    與證人劉振龍於偵查中及原審法院91年11月9 日之證述有悖
    ，且證人劉振龍於偵查時即因恐遭被告暴力脅迫而聲請隔離
    訊問一節，亦有聲請書在卷可參，並於偵查中特別表明希望
    檢察官將年籍資料及工作地點予以保密，以免遭報復、騷擾
    （見偵查卷第50頁），檢察官亦曾發函桃園縣警察局平鎮分
    局，要求派員協助保護證人劉振龍，有該署91年5 月13日桃
    檢守閏偵字第0919104579號檢察官偵查指書在卷可憑 (見偵
    查卷第43頁），而證人劉振龍至原審法院調查時翻異其證詞
    時，適逢被告同時在場，有當日審判筆錄可稽，堪認證人劉
    振龍係懼怕被告報復而為避重就輕之詞，尚難遽以其嗣後翻
    異之詞為被告有利之認定。
  (3)依前揭行政院衛生署桃園醫院傷害診斷證明書所示，證人甲○○確因被告等人之毆打，致受有右上腹壓痛、左腹瘀青2
    公分乘2公分及2公分乘2公分、左胸壓痛、右眼眶瘀紅3公分
    乘1公分、左面頰瘀紅7公分乘1 公分等之傷害，是證人甲○○於中壢市○○街80巷2弄1號處所遭被告等人暴力相向而受
    傷後，若非行動自由遭受制，豈有滯留該處而不自行離去或
    前往醫療院所就醫之理，是其行動自由顯遭被告等人控制無
    訛。
  (4)證人丙○○此次雖未遭被告暴力傷害，惟其與證人甲○○本
    應於90年8 月20日先償還黃邱麗玉20萬元，此為證人甲○○
    於原審法院92年1 月27日調查時所自承 (見原審卷(一)第91頁
    ），然於案發當日其二人不僅分文未付，且由丙○○外出至
    基隆調借款項後亦無所獲，丙○○於返回中壢市○○街80巷
    2弄1號後，並未即時自行或偕同證人甲○○離去，且被告徒
    在上址空等證人丙○○借款，約歷4 時30分之久，衡情亦無
    任令證人丙○○於返回後從容脫身之可能，是證人丙○○於
    自由遭限制後，為求脫身前往基隆借款未成，返回前址，再
    遭被告限制行動自由，應堪認定。
  (5)另證人黃邱麗玉到庭雖諉稱：其未委託被告向證人甲○○、
    丙○○催討債務，90年8 月20日其去友人住處，未至中壢市
    ○○街80巷2弄1號云云，然黃邱麗玉不惟於90年8 月20日偕
    同被告到場，且於被告等人毆打證人甲○○之際猶未離去，
    亦無出言阻止，業經證人甲○○、丙○○指證明確 (見原審
    卷(一)第92頁），之後更任由被告在上址拘禁其債務人即證人
    甲○○、丙○○各長達10小時及6 小時之久，已如前述，而
    桃園縣中壢市○○街80巷2弄1號與黃邱麗玉之住處緊臨，黃
    邱麗玉之女並
    顯係黃邱麗玉親友之住處，證人甲○○、丙○○遭限制自由
    之地點，與黃邱麗玉有關，顯係以自己犯罪之意思，事先與
    被告等人同謀，而由被告實施事實欄一之(一)所示犯行，是證
    人黃邱麗玉與被告間，既具共犯關係，所為供述自不免卸責
    迴護，而難採信。
  (6)被告邀集姓名年籍不詳之男子8、9人到場共同為傷害及私行
    拘禁之犯行，雖證人劉振龍於偵查中曾稱該等男子貌似少年
    ，惟此為證人劉振龍個人之意見，並無證據足資證明該等與
    被告共同在場為傷害及妨害自由犯行者，確係少年，依「罪
    證有疑，利於被告」之原則，應推認上開8、9名男子均已成
    年，而無庸依法加重被告罪刑。
  (二)被告於90年10月15日傷害犯行部分：
  (1)上揭事實，業據證人即被害人甲○○、丙○○於偵訊及原審
    法院調查時指證明確 (見偵查卷第33頁、原審卷(一)第64頁)
    ，且有壢新醫院出具之診斷證明書二紙附卷可憑 (見偵查卷
    第12頁、第17頁），再參以證人甲○○、丙○○所指搭載行
    兇者之車號Ｚ二─6681號箱型車，確為被告所有，亦為被告
    坦認不諱 (見本院94年1月6日準備程序筆錄第6頁)，此外復
    有車籍資料一份在卷可佐，足徵證人甲○○、丙○○二人前
    揭指訴，與事理相合，應非虛構。至被告辯稱：當日未曾與
    甲○○、丙○○碰面，顯係事後卸責之詞，要非可採。
  (2)被告與年籍不詳之男子共同為傷害之犯行，並無詳細之年籍
    資料可資認定該名男子之年紀，亦無證據足資證明該男子確
    係少年，依「罪證有疑，利於被告」之原則，應推認該名男
    子業已成年，而無庸依法加重被告罪刑。
  (三)被告雖以前詞置辯，惟於偵查中亦坦認為了債務問題，曾開
    車載友人去找甲○○與丙○○等情 (見偵查卷第33頁），是
    被告確與暴力討債者有共犯之關係，證人甲○○、丙○○指
    訴情節非虛，被告所辯云云，意在卸責，不足採信。
  (四)被告雖主張本案證人均作偽證，要求再度傳喚證人甲○○、
    丙○○及劉振龍作證，本院認證人甲○○、丙○○及劉振龍
    於偵審中已數度出庭作證，被告並未指出有何原審未盡訊問
    之事項，本院認無重覆傳喚上開證人之必要，附此敘明。
  (五)綜上所述，本件被告傷害及妨害自由之事證明確，其犯行均
    堪認定，應予依法論科。
三、核被告乙○○所為，係犯刑法第277條第1項之傷害罪、第30
    2條第1項之私行拘禁罪。被告就事實欄一之(一)所示之傷害及
    私行拘禁犯行，與黃邱麗玉及不詳姓名成年男子8、9人間；
    就事實欄一之(二)所示傷害犯行，與持木棍行兇之不詳成年男
    子間，有犯意聯絡及行為分擔，皆為共同正犯。被告於90年
    8 月20日私行拘禁丙○○後，讓丙○○暫行離開拘禁處所，
    待丙○○返回後，復續行拘禁丙○○之行為，主觀上係出於
    限制丙○○行動自由之單一犯意，且係於時間與空間密接之
    情狀下接續侵害同一法益，實現同一構成要件，自應論以接
    續犯之一私行拘禁行為。又被告於90年8 月20日以一行為私
    行拘禁甲○○、丙○○2 人，同時侵害甲○○及丙○○之法
    益，乃一行為同時觸犯數罪名，屬想像競合犯，應依刑法第
    55條之規定從1重處斷。被告於90年8月20日傷害甲○○及於
    90年10月15日傷害甲○○、丙○○之犯行，時間緊接，罪名
    與構成要件相同，且係基於索討債務之目的所為，則主觀上
    多有反覆實施之預見，顯係基於概括犯意而為，應依連續犯
    規定論以一罪，並加重其刑。被告所犯上開私行拘禁及傷害
    犯行，有方法結果之牽連關係，依刑法第55條之規定，論以
    刑法第302條第1項之私行拘禁之罪。另被告前於89年間因傷
    害案件，經臺灣板橋地方法院於89年7月3日以89年度易字第
    1478號判決判處有期徒刑4月確定，並於89年7月27日易科罰
    金執行完畢，此有本院被告全國前案紀錄表在卷可稽，被告
    於有期徒刑執行完畢後，5 年內再犯本件有期徒刑以上之罪
    ，應依刑法第47條規定，遞予加重其刑。
四、原審認被告罪證明確，而予依法論科，固非無見，惟被告於
    90年10月15日傷害甲○○、丙○○之犯行，係基於概括犯意
    之連續傷害犯行，原判決認係一行為觸犯數罪名之想像競合
    犯，尚有未洽。被告上訴否認犯罪，核無理由，惟原判決有
    上揭可議之處，自應由本院予以撤銷改判。爰審酌被告前有
    傷害前科，素行已屬不佳，本應戒慎行事，竟為催討債款而
    對被害人動用私刑，顯見其法紀觀念淡薄，缺乏尊重他人尊
    嚴權益及守法等觀念，甚為可訾，並考量其所用手段、生活
    狀況、所生危害，及其於犯罪後猶狡飾卸責，顯無悔意等一
    切情狀，量處如主文所示之刑，資為懲儆。
五、至黃邱麗玉涉案部分，因未據起訴，本院無從逕予審酌，應
    請檢察官另行依法辦理。
貳、不另為無罪諭知部分：
一、公訴意旨另以：被告乙○○前於90年8月3日上午12時45分許
    ，與姓名年籍不詳男子5、6人，在桃園縣平鎮市○○路○ 段
    262 號前，強押甲○○至其等所駕駛之車牌號碼Ｚ二─6681
    號箱型自用小客車內，再以電話告知丙○○，約定於同市建
    安派出所碰面後，隨即將之共同載至桃園縣中壢市○○街80
    巷2弄1號處，限制甲○○、丙○○行動自由，脅迫渠等簽立
    金額為50萬元之本票然遭拒絕，遂共同毆打其2 人，於甲○○、丙○○被迫簽發該紙本票後，始放其等離去。因認被告
    此部分所為，亦涉有刑法第277條第1項之傷害、第302條第1
    項之妨害自由及第304條第一項之強制等罪嫌。
二、按犯罪事實應依證據認定之，無證據不得認定其犯罪事實。
    又不能證明被告犯罪者，應諭知無罪之判決，刑事訴訟法第
    154條第2項、第301條第1項分別定有明文。又認定犯罪事實
    ，所憑之證據，雖不以直接證據為限，間接證據亦包括在內
    ，然無論直接或間接證據，其為訴訟上之證明，須於通常一
    般之人，均不致於有所懷疑，而得確信其為真實之程度者，
    始得為有罪之認定，倘其證明尚未達此一程度，而有合理性
    懷疑之存在時，即無從為有罪之認定，此亦有最高法院76年
    台上字第4986號判例可資參照。且告訴人之告訴，係以使被
    告受刑事訴追為目的，是其陳述是否與事實相符，仍應調查
    其他證據以資審認。被害人之陳述倘尚有瑕疵，遽採為論罪
    科刑之根據，即難認為適法。（最高法院52年臺上字第1300
    號、61年臺上字第3099號判例參照）。
三、訊據被告僅坦認於上開時、地有與甲○○在桃園縣平鎮市○○路○段262號前見面，惟矢口否認有何右揭犯行，辯稱：90
    年8月3日當日係駕車搭載綽號「Ｍａｒｂａｌ」之友人，到
    寶馨汽車零件公司工廠（下簡稱寶馨工廠）警衛室與甲○○
    洽談倒會之事，並未將甲○○強押上車，現場亦無五、六名
    人甲○○、丙○○於警偵訊中之指述，為其主要論據。經查
    ：證人甲○○、丙○○固分於偵訊及原審法院91年11月5 日
    、同年11月19日、同年12月9日、92年1月27日調查時指訴係
    被告先後在寶馨工廠及桃園縣政府警察局平鎮分局建安派出
    所前將證人甲○○、丙○○強押上車云云，然此為被告所否
    認，且被告倘先強押證人甲○○上車，則其迴避警方盤查猶
    恐不及，衡情又豈有再與證人丙○○相約在建安派出所等候
    之理，況證人甲○○、丙○○於原審法院92年7 月21日調查
    時，亦均改稱：在被告車上未被限制自由等語，其中證人丙○○並陳稱：因被告經常到寶馨工廠找甲○○，其想這樣下
    去也不是辦法，只好上車跟著去，其知道要去黃邱麗玉處，
    想去看看情況也好等語；證人甲○○亦供承：當時被告出示
    黃邱麗玉委託書，其與丙○○也想去看看那邊情況是怎樣等
    語，益徵證人甲○○、丙○○前揭所稱遭被告強押上車云云
    ，悖於常情，要無可採。至證人甲○○、丙○○二人雖仍執
    詞同日在桃園縣中壢市○○街80巷2弄1 號，有遭被告拘禁、
    毆打及強迫簽發本票云云，然渠2 人就此非但未能提出診斷
    證明書或本票以供法院佐證，且證人即寶馨工廠員工楊吉釗
    於審理時，結稱：其當時係證人甲○○領班，90年8 月份有
    人至工廠向甲○○要債，甲○○有向其報備，他們係在警衛
    室與討債者洽談，其至警衛室看他們後約半個小時，甲○○
    就回到工作崗位，其記得有人來工廠找證人甲○○要債，而
    證人甲○○與要債者在警衛室談，此種情形只有一次等語，
    與被告所述亦屬相符，故證人甲○○、丙○○此部分所述各
    節，既與證人楊吉釗所述相左，是否果有其事，實屬可疑。
    另證人即甲○○在寶馨工廠之同事劉家海於審理時固指稱：
    當日被告有帶證人甲○○上車云云，然對於證人甲○○上車
    是否出於自己意願一節，則自承不知情，顯就證人甲○○上
    車後之情事俱一無所悉，所為證述亦不足採為被告不利之認
    定。
四、綜上所述，公訴人所引各項證據，經調查結果，尚難認在客
    觀上已達於通常一般人均不致於有所懷疑，而得確信被告確
    曾犯罪之程度。此外復查無積極證據足認被告有何上開公訴
    人所指之犯行，是被告此部分犯行，即屬不能證明，本應為
    無罪之諭知，然公訴人認此部份犯行與前揭論罪科刑部份，
    有連續犯或牽連犯等裁判上一罪之關係，故不另為無罪之諭
    知。
、併辦部分：
一、臺灣臺北地方法院檢察署93年度偵字第17563 號、93年度偵
    字第17564 號、93年度偵字第17565號、93年度偵字第17566
    號移送併辦意旨略以：
  (一)被告乙○○與陳宜德、張仁威、楊騰祥、王子銘共同基於強
    制、恐嚇之犯意聯絡，於90年9月4日21時許，一同至臺北市
    文山區○○街36號前，要求朱威之之叔叔朱春霖帶渠等至朱
    威之父親住處，朱春霖不從，被告等人即將朱春霖及其友人
    潘李平圍住不讓他們離去，乙○○並抓住朱春霖之手臂、頸
    肩部等處，向朱春霖恐嚇稱「如果你被殺或有什麼意外也沒
    關係」，張仁威、楊騰祥、王子銘等人則在旁作勢毆打朱春
    霖，並稱「你不去、你不去」等語恐嚇朱春霖，乙○○並向
    張仁威說「打到他（即朱春霖）驗不出傷來」等語，張仁威
    即與楊騰祥、王子銘等人毆打及出言辱罵朱春霖（傷害、公
    然侮辱部分，業據撤回告訴），而妨害朱春霖行使自由離去
    之權利。
  (二)董念台為催討陳蔡諄母親之債務，遂命有強制、恐嚇犯意聯
    絡之被告乙○○、陳宜德、張仁威、楊騰祥、陳見治、藍允
    伸、王子銘、梁崇銘及綽號「阿金」男子等人，於90年9月5
    日14時20分許，至陳蔡諄位於臺北市○○區○○街118 巷25
    弄11號日帆國際貿易有限公司，向陳蔡諄稱「你哪裡都不能
    去，只能跟我們去公司開會，是董哥叫我們來辦事的，叫我
    們帶誰我們便帶誰，如不去會讓你公司開不成，會每天派人
    至公司圍堵你」，陳蔡諄不從，乙○○遂下令稱「把他押回
    去」，並由楊騰祥、陳宜德、陳見治強押並推擠陳蔡諄回日
    帆公司，而妨害陳蔡諄行使自由離去之權利，使陳蔡諄行無
    義務之事。至上揭再生公司後，董念台亦在會中向陳蔡諄表
    示「如不還錢，會對家中每一份子展開追討，公司的這些弟
    弟會替我打抱不平」，陳蔡諄離去後，乙○○等人又於9月6
    日、7 日至陳蔡諄上揭日帆公司處，經陳蔡諄於9月7日下午
    報警處理，經警至上揭日帆公司處，查獲陳宜德、乙○○、
    陳見治及藍允伸等人。
  (三)被告乙○○為催討任職於臺北市○○○路○段108號「軒園小
    館」之陳美鳳債務，於90年9 月11日13時許，與有犯意聯絡
    之陳宜德、張仁威、楊騰祥、陳見治、藍允伸、梁崇銘等人
    至上揭「軒園小館」處，為迫使陳美鳳償債，在該處大聲稱
    「老闆欠錢不還，撞死人跑掉」，楊騰祥等三人則持殺蟲劑
    噴洒於空氣中，並持客人所用之筷子亂攪客人菜餚，且稱「
    你們吃這麼好，我們都沒吃」等語恐嚇店內之職員，妨害「
    軒園小館」所有人陳四評行使經營餐飲生意之權利。乙○○
    、陳宜德、張仁威、楊騰祥、陳見治、藍允伸及梁崇銘，又
    於90年9 月14日12時25分許，至上揭「軒園小館」，以筷子
    到處敲打之方式，使店內客人紛紛離去，妨害陳四評行使經
    營餐飲生意之權利，陳四評遂請乙○○等人離去，乙○○等
    人不從，共同基於傷害、毀損之犯意，毆打陳四評，使陳四
    評受傷，並損壞陳四評所有之收銀機、碗盤等物，又臺北市
    政府警察局中山分局民權一派出所警員鄭木祥接獲報案至上
    揭軒園小館處理，要求停止毆打陳四評時，乙○○等人中之
    一人竟向鄭木祥稱「如你要管，也會有事」等語脅迫鄭木祥
    ，嗣經鄭木祥取槍示警，乙○○等人才罷手。
  (四)因認被告就併案部分有傷害、妨害公務、恐嚇、強制及毀損
    等犯行，與本件有連續犯、牽連犯之裁判上一罪關係云云。
二、惟查：本案被告經本院判決有罪之上開事實，係犯刑法第27
    7條第1項之傷害罪、第302條第1項之私行拘禁罪，與移送併
    案意旨所認之妨害公務、恐嚇、強制及毀損之犯行，犯意各
    異，行為互殊，觸犯犯罪構成要件不同之罪名，顯非基於概
    括犯意反覆為之。且被告犯案之對象及作案場所，俱與本案
    有別，亦難認其間有何方法結果之牽連犯關係存在。另被告
    等人於90年9 月10日係因陳四評持釣竿自衛，始基於傷害之
    犯意聯絡，毆打陳四評等情，業據證人陳四評於原審法院調
    查時證述在卷，足徵此部分傷害之犯行，係出於偶然，尚難
    認與本案即事實欄一之(二)所示傷害之犯行，係基於連續初發
    之意思，自始均在一預定犯罪計畫以內，出於主觀上始終同
    一犯意而為進行，且被告並表示併案部分與本案無關 (見原
    審卷(一)第23頁、第67頁）。是被告移送併案部分之罪嫌，與
    前開論罪科刑部分，既無何連續犯或牽連犯之裁判上一罪關
    係存在，本院自不得予以審酌，而應退由聲請人另行處理，
    併予敘明。
據上論斷，應依刑事訴訟法第369條第1項前段、第364條、第299
條第1 項前段，刑法第28條、第302條第1項、第277條第1項、第
55條、第47條，罰金罰鍰提高標準條例第1 條前段，判決如主文
。
本案經檢察官周志榮到庭執行職務。
中　　華　　民　　國　　94　　年　　3 　　月　　28　　日
　　　　　　　　　刑事第七庭審判長法　官  蔡秀雄
　　　　　　　　　　　　　　　　  法　官  林明俊
　　　　　　　　　　　　　　　　  法　官  蘇素娥
以上正本證明與原本無異。
如不服本判決，應於收受送達後十日內向本院提出上訴書狀，其
未敘述上訴之理由者並得於提起上訴後十日內向本院補提理由書
（均須按他造當事人之人數附繕本）。
                                  書記官  何閣梅
中　　華　　民　　國　　94　　年　　3 　　月　　28　　日
附錄本案論罪科刑依據之法條：
刑法第三百零二條：
私行拘禁或以其他非法方法，剝奪人之行動自由者，處五年以下
有期徒刑、拘役或三百元以下罰金。
因而致人於死者，處無期徒刑或七年以上有期徒刑，致重傷者，
處三年以上十年以下有期徒刑。
第一項之未遂犯罰之。
